臺灣屏東地方法院刑事判決　　　　　　　 93年度易字第707號
公　訴　人　臺灣屏東地方法院檢察署檢察官
被　　　告　甲○○
上列被告因傷害案件，經檢察官提起公訴（93年度偵字第2824號
），本院判決如下︰
    主  文
甲○○連續傷害人之身體，處拘役拾日，如易科罰金，以佰
元折算壹日。
    事  實
一、乙○○係甲○○之繼母，雙方為家庭暴力防治法第3條第3款
    之直系姻親關係，雙方互有不睦，緣甲○○與其父黃政男於
    民國92年9月30日22時許，自屏東縣恆春鎮○○路970巷49號
    不願乙○○同行，因而與乙○○發生爭執，詎甲○○為阻止
    乙○○同行竟基於傷害人身體之概括犯意，與乙○○相互拉
    扯，並抓住乙○○之頭髮，且出手推乙○○撞擊汽車，復以
    腳踢乙○○，致乙○○受有頭部挫傷、右前臂挫傷、右小腿
    挫傷、左上臂挫傷等傷害，經黃政男制止甲○○，甲○○始
    罷手與黃政男一同離去。迄於同年10月1 日12時許，乙○○
    因心覺委屈，在前址2樓房間哭泣，甲○○在3樓房間聽聞，
    下樓制止乙○○，因而與乙○○再次發生爭執，甲○○竟承
    前揭傷害之概括犯意，抱住乙○○使其跌落在地，並拉扯乙
    ○○之頭髮，且出手毆打乙○○，致乙○○因而受有頭面部
    挫傷及擦傷、胸腹部擦傷、四肢多處挫傷及擦傷、頸肩部多
    處擦傷等傷害，甲○○亦因而受傷（傷害部分未據告訴）。
二、案經乙○○訴由屏東縣警察局恆春分局報請臺灣屏東地方法
    院檢察署檢察官偵查起訴。
    理  由
一、上揭事實，業據被告甲○○於本院審理時坦承不諱，核與告
    訴人乙○○指述之情相符，並有財團法人恆春基督教醫院之
    驗傷診斷書、診斷證明書各1紙、急診病歷2份、現場照片4
    幀在卷可稽，堪認被告之自白確與事實相符，本件事證明確
    ，被告犯行洵堪認定。又按告訴人之告訴，係以使被告受刑
    事訴追為目的，是其陳述是否與事實相符，仍應調查其他證
    據以資審認，最高法院著有52年台上字第1300號判例可資參
    照，告訴人於本院審理時固結證稱：被告於92年10月1 日在
    上址2 樓，將伊抓起來摔在地上，且摸伊的胸部，並將手指
    伸入伊的性器內，復拿美工刀要殺伊云云，惟此部分為被告
    所否認，且告訴人於警詢時及偵查中並未指述被告有為此部
    分之犯行，另參諸卷內驗傷診斷書，告訴人之陰部於92年10
    月1 日並未受有任何傷害，是並無任何積極證據證明告訴人
    之指述與事實相符，尚難以告訴人之指述即遽認被告有為此
    部分之犯行，併此敘明。
二、核被告甲○○所為，係犯刑法第277條第1項之傷害罪。又告
    訴人乙○○與被告為直系姻親，其互為家庭暴力防治法第3
    條第3 款所定之家庭成員，故本件傷害犯行亦屬家庭暴力防
    治法第2條第2項之家庭暴力罪，惟該法就此並無刑罰規定，
    仍應依刑法之傷害罪論罪科刑，併此敘明。被告先後2 次傷
    害犯行，時間緊接，犯罪構成要件相同，顯係基於概括犯意
    為之，為連續犯，應依刑法第56條之規定論以一罪，並加重
    其刑。爰審酌被告與告訴人因細故起爭執，竟以暴力相向，
    迄今尚未賠償告訴人之損害，惟犯罪後坦承犯行，態度良好
    ，及其犯罪之目的、手段等一切情狀，量處如主文所示之刑
    ，並諭知易科罰金之折算標準，以資懲儆。
據上論斷，應依刑事訴訟法第299條第1項前段，刑法第56條、第
277條第1項、第41條第1項前段，罰金罰鍰提高標準條例第1條前
段、第2條，判決如主文。
本案經檢察官葉容芳到庭執行職務。
中　　華　　民　　國　　94　　年　　4 　　月　　6 　　日
                  刑事第六庭    審判長法  官
                                      法  官
                                      法  官
以上正本證明與原本無異。
如不服本判決應於收受本判決送達後十日內向本院提出上訴書狀
，其未敘述上訴理由者，並得於提起上訴後十日內向本院補提理
由書狀（均須按他造當事人之人數附繕本）「切勿逕送上級法院
」
                                書記官  莊正彬
中　　華　　民　　國　　94　　年　　4 　　月　　6 　　日
附錄本判決論罪之法條：
刑法第277條第1項
傷害人之身體或健康者，處三年以下有期徒刑、拘役或一千元以下罰金。
